臺灣高等法院刑事裁定　　　　　　　　　100年度抗字第417號
抗　告　人　臺灣桃園地方法院檢察署檢察官
受　刑　人　廖琪安
上列抗告人因聲請撤銷緩刑案件，不服臺灣桃園地方法院中華民
國100 年3 月25日裁定（100 年度撤緩字第34號），提起抗告，
本院裁定如下：
    主  文
抗告駁回。                                                                
    理  由 
一、原裁定意旨略以：
  (一)本件受刑人廖琪安因違反兒童及少年性交易防制條例案件，
    經本院判處有期徒刑2 年，併科罰金5 萬元，緩刑5 年，緩
    刑期間付保護管束，並應於判決確定之日起1 年內，向公庫
    支付20萬元，並向指定之政府機關、政府機構、行政法人、
    社區或其他符合公益目的之機構或團體，提供80小時之義務
    勞務，於99年10月18日確定在案，有本院被告前案紀錄表、
    本院99年度上訴字第211 號刑事判決各1 份在卷可稽。
  (二)又臺灣桃園地方法院檢察署檢察官執行保護管束，通知受刑
    人應於99年12月30日至上開檢察署執行科報到，該執行保護
    管束命令於99年11月30日送達受刑人之戶籍地即桃園縣八德
    市○○路443 號，然因未獲會晤本人亦無受領文書之同居人
    或受僱人，故將文書寄存於廣興派出所，嗣因受刑人逾期未
    到，經聲請人復發函通知受刑人應於100 年1 月26日報到執
    行保護管束，該執行保護管束命令於100 年1 月7 日送達桃
    園縣八德市○○路443 號，然亦因未獲會晤本人且無受領文
    書之同居人或受僱人，故將文書寄存於八德派出所等情，此
    有送達證書2 紙及受刑人個人基本資料查詢結果1 紙在卷可
    稽。惟受刑人並未居住於上址，亦均未至上開派出所領取臺
    灣桃園地方法院檢察署執行通知乙節，業經本院向廣興派出
    所及八德派出所查明屬實，有原審法院辦理刑事案件電話記
    錄查詢表、桃園縣政府警察局八德分局100 年3 月20日德警
    分刑字第1003014449號函暨所檢附之查訪紀錄表各1 份在卷
    可稽。受刑人既未再居住於戶籍地，且實際上亦未領取寄存
    之前述2 份保護管束執行命令，難認受刑人已經確實得知前
    揭檢察官命令而故意不依命令到場。另本件依檢察官聲請意
    旨所示，受刑人除有未於99年12月31日及100 年1 月26日到
    案執行之情形外，未見檢察官提出其他事證證明受刑人有違
    反保護管束規定情節確屬重大之情形。綜上所述，尚難認受
    刑人有故意不服從檢察官及執行保護管束者之命令，而違反
    保護管束規定情節重大之情形，檢察官之聲請於法尚有不合
    ，自應予以駁回等語。
二、抗告意旨略以：
  (一)本件受刑人廖琪安因違反兒童及少年性交易防制條例案件，
    經本院判處有期徒刑2 年，併科罰金5 萬元，緩刑5 年，緩
    刑期間付保護管束，並應於判決確定之日起1 年內，向公庫
    支付20萬元，並向指定之政府機關、政府機構、行政法人、
    社區或其他符合公益目的之機構或團體，提供80小時之義務
    勞務，已於99年10月18日確定在案。乃抗告人寄發檢察官執
    行保護管束命令，分別通知受刑人應於99年11月20日、同年
    12 月30 日、100 年1 月26日至本署執行科報到，該執行保
    護管束命令於99年11月10日、同年11月30日及100 年1 月 7
    日分別寄存送達受刑人之戶籍地即桃園縣八德市○○路 443
    號，有臺灣桃園地方法院檢察署送達回證3 紙附卷可稽；另
    參以受刑人於偵審期間均只提供上開戶籍地址以供聯絡，於
    判決後亦經查詢確定被告之戶籍仍設於「桃園縣八德市○○
    路443 號」址，並未留存其他居所或送達地址可供送達，是
    臺灣桃園地方法院檢察署於前揭時日對該址寄存送達，依刑
    事訴訟法第62條準用民法之規定，自寄存之日起，經10日已
    發生效力。
  (二)受刑人於本案上訴時已委請律師於上訴理由中敘明：「被告
    除本案外，別無任何前案前科紀錄，其現已知所悔悟，願以
    支付公庫10萬元，並為40小時之義務勞務之方式彌補所生損
    害。……懇請鈞院給予被告緩刑宣告用啟自新」，是以受刑
    人已和選任辯護人達成上開協議換取緩刑之機會，且於高等
    法院開庭時，再請律師表示請求緩刑之意，是難認受刑人主
    觀上不知本件係有條件之緩刑，原裁定認定受刑人無從知悉
    前揭事項，顯與事實不合。
  (三)況依原裁定見解，受刑人於臺灣桃園地方法院檢察署寄存送
    達後，故意不前往派出所領取保護管束命令，則可取巧規避
    履行判決所附之條件，實造成無從撤銷緩刑之情形，法治正
    義無從彰顯。本件受刑人於原審判決後即去向不明，逃匿無
    蹤，致本署無從對受刑人執行保護管束及義務勞務等內容，
    則原判決對被告所為附條件之緩刑宣告即完全失卻意義，是
    本件受刑人實已違反保安處分執行法第74條之2 第2 款規定
    ，且情節重大，原裁定難認妥適，乃請將原裁定撤銷，另為
    合法之裁定云云。
三、本院查：
  (一)按緩刑制度設計之本旨，除可避免執行短期自由刑之流弊外
    ，主要目的係在獎勵惡性較輕者使其遷善，而經宣告緩刑後
    ，若有具體事證足認受宣告者並不因此有改過遷善之意，即
    不宜給予緩刑之寬典，乃另有撤銷緩刑宣告制度。又保安處
    分執行法第74條之2第2款規定：「受保護管束人在保護管束
    期間內，應遵守左列事項：…二、服從檢察官及執行保護管
    束者之命令」。而該款所謂之「服從命令」，自以知悉命令
    之內容為前提，始有服從與否之論斷。如未收到傳票，而根
    本不知命令之內容，自無違反該款所定應遵守事項可言。次
    按送達文書，除本章有特別規定外，準用民事訴訟法之規定
    ，為刑事訴訟法第62條所明定。而依民事訴訟法第四章第二
    節送達規定，送達大致有一般送達、補充送達、寄存送達、
    留置送達，如被告之住居所、事務所及所在不明者，得為公
    示送達。刑事訴訟法第59條第1款亦有明文。
  (二)查臺灣桃園地方法院檢察署檢察官分別傳喚受刑人應於99年
    11月30日上午10時（檢察官抗告書記明99年11月20日，應為
    誤載）、99年12月30日上午10時、100年1月26日上午10時到
    案執行保護管束，且各於99年11月10日、99年11月30日、10
    0年1月7日對受刑人戶籍地址即桃園縣八德市○○路443號寄
    存送達執行傳票及執行保護管束命令後，受刑人均未遵期到
    案執行，固有執行傳票送達證書 3份、戶役政連結作業系統
    個人戶籍資料表、法務部全國檢察官線上查詢刑案人犯在監
    所最新資料報表各 1份在卷可稽。惟依受刑人於本案偵查程
    序之警詢及偵訊筆錄人別欄所載，其雖設籍「桃園縣八德市
    ○○路 443號」，然亦載明其未住在戶籍地（居無定所），
    且經原審法院命警方至受刑人戶籍地址查訪，由警前往確認
    受刑人未居住該戶籍地址乙情，有桃園縣政府警察局八德分
    局100年3月20日德警分刑字第1003014449號函在卷可查，足
    見前開戶籍地址非受刑人實際住居之處所。又上開執行傳票
    經寄存送達於受刑人之戶籍地址後，始終無人前往實際領取
    ，復有原審法院電話紀錄查詢表1 紙在卷可參（見原審卷第
    6 頁），堪認受刑人事實上確未受領上開執行傳票，無從知
    悉檢察官之命令而得以服從之。檢察官無視警詢及偵訊筆錄
    人別欄關於受刑人未住在戶籍地（居無定所）之明確記載，
    猶將上開執行傳票逕寄存送達於受刑人之戶籍地址，是否發
    生合法送達之效力，顯非無疑；矧前揭警詢、偵訊筆錄既載
    明受刑人居無定所，如確實合於行方不明之要件無訛，檢察
    官非不得以公示送達之方法，合法送達其執行傳票或命令，
    不能僅以向戶籍地送達未果，即認本件受刑人有故意違反上
    開保護管束事項而撤銷緩刑。從而，原審因認本件受刑人並
    無故意違反檢察官之命令而不到場，且無違反保護管束規定
    情節重大之情形，駁回檢察官之聲請，核無不合。本件抗告
    難認有理由，應予駁回。
據上論結，依刑事訴訟法第412 條，裁定如主文。
中    華    民    國   100    年    4     月    29    日
                  刑事第十二庭審判長法  官   蔡永昌
                                    法  官   王美玲
                                    法  官   蔡新毅
以上正本證明與原本無異。
不得再抗告。
                                    書記官   賴立旻
中    華    民    國   100    年    4     月    29    日